ACORDAO-COMPLETO-2383354

ACÓRDÃO DE RELAÇÃO

ACÓRDÃO DE RELAÇÃO 13512/2019 ATA 41/2019 - PRIMEIRA CÂMARA

Acórdão 13512/2019-TCU-Primeira Câmara
Os Ministros do Tribunal de Contas da União, reunidos em Sessão da Primeira Câmara, ACORDAM, por unanimidade, com fundamento nos arts. 1º, inciso I, 16, inciso II, e 18 da Lei 8.443/92, c/c os arts. 1º, inciso I, e 143, inciso I, alínea "a", do Regimento Interno, em julgar as contas de Sérgio Teixeira Costa (XXX.341.074-XX) , regulares com ressalva, dando-lhe quitação, e, com fulcro nos arts. 1º, inciso I, 16, inciso I, e 17 da Lei 8.443/92, c/c os arts. 1º, inciso I, e 143, inciso I, alínea "a", do Regimento Interno, em julgar as contas de Carlos Guedes de Lacerda (CPF XXX.046.174-XX) , Wellington Spencer Peixoto (CPF XXX.338.904-XX) , Carlos Henrique Almeida Alves (CPF XXX.673.694-XX) , Luiz Henrique de Gouvêa Lemos (CPF XXX.961.344-XX) e Zoroastro Pereira de Araujo Neto (CPF XXX.088.384-XX) , regulares, dando-lhes quitação plena; excluir do rol de responsáveis os agentes relacionados no subitem 1.3. abaixo, por não serem responsáveis por atos de gestão; considerar cumprida a determinação contida no subitem 1.7 do Acórdão 983/2016-TCU-Plenário, cujo monitoramento ficou a cargo deste processo de contas;  fazer a seguinte determinação, e enviar cópia desta deliberação ao Instituto Federal de Educação, Ciência e Tecnologia de Alagoas, de acordo com os pareceres emitidos nos autos:
1. Processo TC-Processo 036.537/2018-7 (PRESTAÇÃO DE CONTAS - Exercício: 2017) 
	1.1. Responsável: Sérgio Teixeira Costa (XXX.341.074-XX) ;
	1.2. Responsáveis: Carlos Guedes de Lacerda (CPF XXX.046.174-XX) , Wellington Spencer Peixoto (CPF XXX.338.904-XX) , Carlos Henrique Almeida Alves (CPF XXX.673.694-XX) , Luiz Henrique de Gouvêa Lemos (CPF XXX.961.344-XX) e Zoroastro Pereira de Araujo Neto (CPF XXX.088.384-XX) 
	1.3. Responsáveis: Alexandre Fleming Vasques Bastos (CPF XXX.957.074-XX) , Alfredo Raimundo Correia Dacal (CPF XXX.968.034-XX) , Ana Paula de Oliveira Peixoto Medeiros (CPF XXX.733.544-XX) , Anselmo Lucio Aroucha Santos (CPF XXX.830.594-XX) , Bruno Carvalho de Macedo (CPF XXX.551.805-XX) , Bruno Henrique Salvador Farias (CPF XXX.933.054-XX) , Bruno Rodrigo Tavares Araujo (CPF XXX.331.994-XX) , Cleidson Jacinto de Freitas (CPF XXX.323.234-XX) , Dhyego Silva Medeiros (CPF XXX.970.064-XX) , Diego Gourthieres Campos Fernandes (CPF XXX.823.584-XX) , Diego dos Santos Alves (CPF XXX.190.224-XX) , Edel Alexandre Silva Pontes (CPF XXX.871.684-XX) , Ederson Monteiro Matsumoto (CPF XXX.228.754-XX) , Fabio Ribeiro (CPF XXX.749.894-XX) , Fernando Antonio Luís dos Santos	(CPF XXX.231.784-XX) ,  Fátima Simone da Conceição	 (CPF XXX.104.987-XX) , Gabriel Ferreira da Silva (CPF XXX.672.524-XX) , Georgia Valeria Andrade Loureiro Nunes (CPF XXX.534.296-XX) , Geraldo Andrade de Oliveira (CPF XXX.142.494-XX) , Givaldo Oliveira dos Santos (CPF XXX.012.404-XX) , Icaro Anselmo Estevão (CPF XXX.226.044-XX) , Israel Correia Oliveira (CPF XXX.919.895-XX) , Israel Crescencio da Costa (CPF XXX.137.374-XX) , Ivaldo dos Reis Vieira (CPF XXX.617.704-XX) , Jean Marcelo Barbosa de Oliveira (CPF XXX.384.494-XX) , Joao Paulo dos Santos Garcia (CPF XXX.991.324-XX) , Jose Cicero Rocha da Silva (CPF XXX.499.654-XX) , Jose Erick Gomes da Silva (CPF XXX.221.654-XX) , Jose Ismair de Oliveira dos Santos (CPF XXX.064.104-XX) , Jose Roberto Alves Araujo	(CPF XXX.756.254-XX) , José Hélio dos Santos (CPF XXX.477.924-XX) , Julio Jose de Oliveira Silva (CPF XXX.763.444-XX) , Kevin Miranda Soares (CPF XXX.737.694-XX) , Kledson Marques Cavalcante (CPF XXX.230.104-XX) , Leangelo Geronimo Silva Berto (CPF XXX.529.034-XX) , Marcelo de Souza Carvalho (CPF XXX.032.136-XX) , Maria Amélia Calheiros Santos (CPF XXX.038.454-XX) , Marilia Costa Gois (CPF XXX.047.354-XX) , Maurício Ferreira Menezes (CPF XXX.398.194-XX) , Mylena Laryca Ferreira dos Santos (CPF XXX.149.814-XX) , Raquel Xavier Quirino (CPF XXX.024.994-XX) , Ricardo de Albuquerque Aguiar (CPF XXX.071.424-XX) , Sebastiao Hugo Brandao Lima (CPF XXX.796.134-XX) , Valdemir Lino Chaves Filho (CPF XXX.341.504-XX) , Valdomiro Odilon Pereira (CPF XXX.111.404-XX) e Wiallis Verissimo Silveira da Costa (CPF XXX.272.544-XX)	
	1.4. Órgão/Entidade: Instituto Federal de Educação, Ciência e Tecnologia de Alagoas
	1.5. Relator: Ministro Walton Alencar Rodrigues
	1.6. Representante do Ministério Público: Procurador Rodrigo Medeiros de Lima
	1.7. Unidade Técnica: Secretaria de Controle Externo da Educação (SecexEduc) .
	1.8. Representação legal: não há.
	1.9. Determinar ao Instituto Federal de Educação, Ciência e Tecnologia de Alagoas, com fundamento no art. 208, § 2º, do RI/TCU, que, no prazo de 180 (cento e oitenta) dias, a contar do recebimento do expediente de notificação:
	1.9.1. promova novo estudo técnico a fim de revisar os procedimentos e os parâmetros estabelecidos para a flexibilização da jornada de trabalho dos servidores técnico-administrativos e de definir o rol de ambientes organizacionais contemplados com a flexibilização de carga horária, comprovando a necessidade, a vantajosidade e a melhoria da eficiência para o instituto e, consequentemente, evitando a ocorrência das constatações registradas no Relatório de Auditoria Anual de Contas da Controladoria-Geral da União (Relatório nº 201800573) ;
	1.9.2. adote providências para adequar todos os normativos vigentes, que regem a jornada de trabalho dos servidores técnico-administrativos, promovendo sua conformidade ao previsto nos dispositivos legais, principalmente à Lei 8.112/1990, ao Decreto 1.590/1995 e à Recomendação Conjunta 66/2014 do Ministério Público Federal e da Controladoria-Geral da União, assim como à Instrução Normativa 2/2018, do Ministério do Planejamento, Desenvolvimento e Gestão, estabelecendo os casos em que a exceção da jornada de trabalho de trinta horas se faz necessária, de acordo com o previsto no Decreto 1.590/1995;
	1.9.3. promova a revisão de todas as concessões vigentes de flexibilização de jornada e guarde documentação comprobatória dos respectivos processos a fim de permitir eventual análise pelos órgãos de controle;
	1.9.4. aprimore os seus controles para que seja possível o acompanhamento da frequência do servidor; e
	1.9.5. informe no relatório de gestão referente às próximas contas, os resultados das medidas adotadas para o cumprimento do que foi determinado.

Primeira Câmara

Sérgio Teixeira Costa (XXX.341.074-XX);

WALTON ALENCAR RODRIGUES

não há.

Procurador Rodrigo Medeiros de Lima

PRESTAÇÃO DE CONTAS (PC)

Secretaria de Controle Externo da Educação (SecexEduc).